lt-LT: Namai ir sodas > Buitinė technika > Grindų ir gariniai valymo įrenginiai > Gariniai kilimų valymo prietaisai: Kanistriniai gariniai kilimų valymo prietaisai; Rankiniai gariniai kilimų valymo prietaisai; Daugiafunkciniai gariniai valymo prietaisai; Profesionalūs gariniai kilimų valymo prietaisai; Vertikalūs gariniai kilimų valymo prietaisai
fr: Maison et jardin > Appareils électroménagers > Nettoyeurs de sols et vapeur > Nettoyeurs vapeur pour tapis: Nettoyeurs vapeur pour tapis à cartouche; Nettoyeurs vapeur pour tapis portables; Nettoyeurs à vapeur polyvalents; Nettoyeurs vapeurs pour tapis professionnels; Nettoyeurs vapeur pour tapis verticaux
ro-RO: Casă și grădină > Electrocasnice > Dispozitive de curățat podeaua și dispozitive de curățare cu abur > Dispozitive de curățat covoare cu aburi: Dispozitive pentru curățat covoare cu aburi cu rezervor; Dispozitive portabile pentru curățat covoare cu aburi; Dispozitive multifuncționale de curățat covoare cu abur; Dispozitive profesionale de curățat covoare cu abur; Dispozitive verticale pentru curățat covoare cu aburi
pl: Dom i ogród > Sprzęt AGD > Myjki parowe do dywanów > Parownice do dywanów: Parownice do dywanów ze zbiornikiem; Ręczne parownice do dywanów; Uniwersalne myjki parowe; Profesjonalne parownice do dywanów; Parownice do dywanów pionowe
sv: Hem och trädgård > Hushållsapparater > Maskiner för ångrengöring av mattor > Ångtvätt matta: Burkmattångare; Handhållna mattångare; Ångtvättar för flera ändamål; Professionella mattångare; Upprätta mattångare
tr: Ev ve Bahçe > Ev Aletleri > Zemin Temizleyiciler ve Buharlı Temizleyiciler > Halı Buhar Makinesi: Bidonlu Halı Buhar Makineleri; El Tipi Halı Buhar Makineleri; Çok Amaçlı Buhar Makineleri; Profesyonel Halı Buhar Makineleri; Dik Halı Buhar Makineleri
vi: Nhà và vườn > Thiết bị gia dụng > Thiết bị làm sạch bằng hơi nước > Máy giặt thảm bằng hơi nước: Máy hấp sấy thảm Canister; Máy hấp sấy thảm cầm tay; Máy làm sạch bằng hơi nước đa năng; Máy hấp sấy thảm chuyên nghiệp; Máy hấp sấy thảm thẳng đứng
hu: Otthon és kert > Háztartási gépek > Padló- és gőztisztítók > Szőnyeggőzölők: Kanniszteres szőnyeggőzölők; Kézi szőnyeggőzölők; Többcélú gőztisztítók; Professzionális szőnyeggőzölők; Álló szőnyeggőzölők
en: Home & Garden > Household Appliances > Floor & Steam Cleaners > Carpet Steamers: Canister Carpet Steamers; Handheld Carpet Steamers; Multi-Purpose Steam Cleaners; Professional Carpet Steamers; Upright Carpet Steamers
sk-SK: Dom a záhrada > Domáce spotrebiče > Parné čističe na podlahy > Parné tepovače kobercov: Parné tepovače kobercov s nádržkou; Ručné parné tepovače kobercov; Viacúčelové parné čističe; Profesionálne parné tepovače kobercov; Tyčové parné tepovače kobercov
nb: Hjem og hage > Husholdningsapparater > Gulv- og damprensere > Teppedampere: Teppedampere med beholder; Håndholdte teppedampere; Damprensere for flerbruk; Profesjonelle teppedampere; Vertikale teppedampere
ko: 가정/원예 용품 > 가전 제품 > 바닥/스팀 청소기 > 카펫 스티머: 캐니스터 카펫 스티머; 휴대용 카펫 스티머; 다용도 스팀 청소기; 전문가용 카펫 스티머; 직립형 카펫 스티머
de: Heim & Garten > Haushaltsgeräte > Teppich- & Dampfreinigungsgeräte > Teppichdampfreiniger: Kanister-Teppichdampfreiniger; Hand-Teppichdampfreiniger; Mehrzweck-Dampfreiniger; Professionelle Teppichdampfreiniger; Aufrechte Teppichdampfreiniger
hr-HR: Dom i vrt > Kućanski aparati > Čistači i parni čistači za podove > Parni čistači za tepihe: Parni čistači za tepihe sa spremnikom; Ručni parni čistači za tepihe; Višenamjenski parni čistači; Profesionalni parni čistači za tepihe; Uspravni parni čistači za tepihe
bg-BG: Дом и градина > Домакински уреди > Уреди за почистване на подове и парочистачки > Парочистачки за килими: Парочистачки за килими с метален контейнер; Ръчни парочистачки за килими; Многофункционални парочистачки; Професионални парочистачки за килими; Прави парочистачки за килими
ja: ホーム・ガーデン > 家電 > カーペット用スチームクリーナー > カーペット用スチーマー: キャニスターカーペット用スチーマー; 手持ち式カーペット用スチーマー; 多目的スチーム洗浄器; 業務用カーペット用スチーマー; 直立型カーペット用スチーマー
nl: Huis en tuin > Huishoudelijke apparaten > Tapijtstomers > Stoomapparaat tapijt: Canister-stoomapparaat tapijt; Draagbaar stoomapparaat tapijt; Multifunctionele stoomreinigers; Professioneel stoomapparaat tapijt; Staand stoomapparaat tapijt
cs: Dům a zahrada > Domácí spotřebiče > Čističe podlah a parní čističe > Parní čističe koberců: Podlahové čističe koberců; Ruční čističe koberců; Víceúčelové parní čističe; Profesionální parní čističe koberců; Vertikální/tyčové parní čističe koberců
pt-PT: Casa e jardim > Eletrodomésticos > Dispositivos de limpeza a vapor e de chão > Dispositivos de aplicação de vapor em carpetes: Dispositivos de aplicação de vapor em carpetes com depósito; Dispositivos de aplicação de vapor em carpetes portáteis; Dispositivos de aplicação de vapor em carpetes multifunções; Dispositivos de aplicação de vapor em carpetes profissionais; Dispositivos de aplicação de vapor em carpetes verticais
it: Casa e giardino > Dispositivi elettrodomestici > Pulitrici a vapore e lavapavimenti > Pulitori a vapore per tappeti: Vaporizzatori a contenitore per tappeti; Vaporizzatori per tappeti portatili; Pulitori a vapore multiuso; Vaporizzatori per tappeti professionali; Vaporizzatori per tappeti verticali
th: บ้านและสวน > เครื่องใช้ภายในบ้าน > เครื่องทำความสะอาดพื้นแบบไอน้ำ > เครื่องซักพรมระบบไอน้ำ: เครื่องซักพรมระบบไอน้ำทรงถัง; เครื่องซักพรมระบบไอน้ำพกพา; เครื่องทำความสะอาดระบบไอน้ำอเนกประสงค์; เครื่องซักพรมระบบไอน้ำแบบมืออาชีพ; เครื่องซักพรมระบบไอน้ำแบบตั้งตรง
zh-CN: 家居与园艺 > 家用电器 > 电动蒸汽拖把 > 地毯蒸化机: 罐式地毯蒸汽机; 手持式地毯蒸汽机; 多用途蒸汽清洁机; 专业地毯蒸汽机; 立式地毯蒸汽机
zh-TW: 居家和庭園 > 家用電器 > 蒸氣清潔機 > 地毯熨斗: 圓筒式地毯蒸氣機; 手持式地毯蒸氣機; 多用途蒸氣清潔機; 專業地毯蒸氣機; 直立式地毯蒸氣機
da: Hjem og have > Husholdningsapparater > Gulv- og damprensere > Damprensere til gulvtæppe: Beholdere til damprensere til gulvtæppe; Håndholdte damprensere til gulvtæppe; Multifunktionsdamprensere til gulvtæppe; Professionelle damprensere til gulvtæppe; Opretstående damprensere til gulvtæppe
pt-BR: Casa e jardim > Eletrodomésticos > Limpadores de carpete a vapor > Vaporizadores para carpetes: Vaporizadores para carpetes com recipiente; Vaporizadores para carpetes portáteis; Vaporizadores a vapor multiuso; Vaporizadores para carpetes profissionais; Vaporizadores para carpetes verticais
es: Casa y jardín > Electrodomésticos > Limpiadores de vapor de alfombras y suelos > Vaporizadores de alfombras: Vaporizadores de alfombras con recipiente; Vaporizadores de alfombras de mano; Limpiadores a vapor multiusos; Vaporizadores de alfombras profesionales; Vaporizadores de alfombras verticales
fi: Koti ja puutarha > Kodinkoneet > Lattia- ja höyrypesurit > Mattojen höyrypesurit: Mattojen höyrypesurit säiliöllä; Käsikäyttöön tarkoitetut mattojen höyrypesurit; Monikäyttöiset höyrypesurit; Ammattimaiset mattojen höyrypesurit; Pystyasentoiset mattojen höyrypesurit
el: Σπίτι & κήπος > Οικιακές συσκευές > Καθαριστές δαπέδου & ατμού > Καθαριστές χαλιών με ατμό: Καθαριστές χαλιών με δοχείο ατμού; Χειροκίνητοι καθαριστές χαλιών με ατμό; Πολυχρηστικοί καθαριστές ατμού; Επαγγελματικοί καθαριστές χαλιών με ατμό; Όρθιοι καθαριστές χαλιών με ατμό
sl-SI: Dom in vrt > Gospodinjski aparati > Čistilci za tla in parni čistilci > Parni čistilci preprog: Parni čistilci preprog s posodo; Ročni parni čistilci preprog; Večnamenski parni čistilci; Profesionalni parni čistilci preprog; Pokončni parni čistilci preprog
ru: Дом и сад > Бытовая техника > Техника для влажной уборки полов и ковров > Пароочистители для ковров: Классические пароочистители для ковров; Ручные пароочистители для ковров; Универсальные пароочистители; Профессиональные пароочистители для ковров; Вертикальные пароочистители для ковров